【裁判字號】    89,易,1149
【裁判日期】    891031
【裁判案由】    竊盜
【裁判全文】
臺灣桃園地方法院刑事判決                        八十九年度易字第一一四九號
    公  訴  人  臺灣桃園地方法院檢察署檢察官
    被      告  乙○○
右列被告因贓物案件，經檢察官提起公訴（八十九年度偵字第五九九二號），本院判
決如左：
    主    文
乙○○收受贓物，累犯，處有期徒刑柒月。
    事    實
一、乙○○曾於民國八十三年間因違反麻醉藥品管理條例案件，經本院於八十四年三
    月二十七日以八十三年訴字第一八九六號判決判處有期徒刑五月，於八十四年五
    月十八日確定，並於八十五年三月五日執行完畢，猶不知悔改。復於八十七年間
    因收受贓物案件，經本院於八十八年十一月二十三日判處有期徒刑五月，尚未執
    行。乙○○明知姓名年籍均不詳，綽號「阿明」之成年男子於八十九年四月十八
    日上午十時許，在桃園縣中壢市青果市場前，所交付之車牌號碼ＢＯ─０二七六
    號自用小客車（係甲○○所有，於八十九年四月十七日下午四時許，在桃園縣平
    鎮市○○路六十六巷十八弄二十四號前遭不詳姓名之人竊取）係來路不明之贓物
    ，竟仍予以收受，供己使用。其間，並將該自用小客車，送至丙○○所經營之汽
    車音響店內裝置汽車音響。嗣於八十九年四月十八日晚上七時許，乙○○駕駛前
    開車輛，行經桃園縣中壢市○○○路二０六巷口時為警查獲，始偵悉上情。
二、案經桃園縣警察局中壢分局報請臺灣桃園地方法院檢察署檢察官偵查起訴。
    理    由
一、訊據被告乙○○固坦承於右揭時、地收受前開車輛之事實，惟均矢口否認知悉該
    車為贓物，辯稱：該車係「阿明」央請其伊代為安裝汽車音響，「阿明」要其於
    汽車音響裝置完成後，至市場拿錢，伊等到睡著了，伊並不知為贓車云云。經查
    ：
    （一）前揭車輛係被害人甲○○所有，於八十九年四月十七日下午四時許，在桃
          園縣平鎮市○○路六十六巷十八弄二十四號前遭不詳姓名之人竊取，業據
          被害人甲○○於警訊時指陳綦詳，並有車輛竊盜、車牌失竊資料個別查詢
          報表─查詢車輛認可資料、車輛協尋（尋獲）通報單及贓物領據各乙紙附
          卷足稽，堪認上開汽車確係他人竊取之贓車無疑。
    （二）被告雖辯稱上開汽車係「阿明」央請伊代為開至汽車音響店安裝音響，卻
          無法提供「阿明」之真實姓名、年籍及聯絡方式等資料以供傳訊查證，且
          其復稱並未看過「阿明」開過該車，又「阿明」並未指定至何家音響店？
          裝置何種音響？價位若何？價金如何支付？已有悖情理。參以汽車之價值
          菲薄，然「阿明」平白將車輛交與被告收受後即不知去向，核與一般常情
          有違。
    （三）被告復辯稱「阿明」要其於汽車音響裝置完成後，至市場拿錢，伊等到睡
          著了云云。然查，證人即音響店負責人丙○○於本院審理中證述：「（被
          告開車去你那裝音響時，跟你如何說？）他說他車子音響壞了，沒有說幫
          別人裝，他說他要裝中古的，我跟他介紹一台中古的三千五百元，裝好後
          ，他說他沒帶錢，叫我跟他回他家拿，他說他住青果市場內」、「（到青
          果市場情形如何？）他說其中一棟是他家，後來他下來後說他老婆不給他
          錢，他說他再去萬利市場找他媽拿，他就叫我在青果市場的家等」等語（
          見本院八十九年七月三日審理筆錄）。又被告係於當日上午十一時許偕同
          證人丙○○至上開市場拿錢，卻於同日晚上七時許，駕駛前開車輛，在桃
          園縣中壢市○○○路二０六巷口時為警查獲，堪認被告所辯在市場等「阿
          明」拿錢，等到睡著了云云顯非事實。是其上開所辯均係畏罪卸責之詞，
          實無足採。本件事証明確，被告犯行洵堪認定。
二、核被告乙○○所為，係犯刑法第三百四十九條第一項之收受贓物罪。被告曾於八
    十三年間因違反麻醉藥品管理條例案件，經本院於八十四年三月二十七日以八十
    三年訴字第一八九六號判決判處有期徒刑五月，於八十四年五月十八日確定，並
    於八十五年三月五日執行完畢，此有台灣高等法院被告全國前案記錄表在卷可參
    ，其於五年內再犯本件有期徒刑以上之罪，為累犯，應依刑法第四十七條規定加
    重其刑。爰審酌被告有多次犯罪前科、品行惡劣、前因贓物案件甫經本院判處有
    期徒刑五月，仍不知警惕、犯後矯飾卸責，毫無悔意及其犯罪動機、目的、手段
    、所生危害等一切情狀，量處如主文所示之刑，以資懲儆。
據上論斷，應依刑事訴訟法第二百九十九條第一項前段，刑法第三百四十九條第一項
、第四十七條，罰金罰鍰提高標準條例第一條前段，判決如主文。
本案經檢察官魏雯祈到庭執行職務。
中      華    民      國    八十九    年      十      月    三十一    日
                                臺灣桃園地方法院刑事第一庭
                                    法  官   陳永來
右正本證明與原本無異。
如不服本判決，應於判決送達後十日內向本院提出上訴狀( 應附繕本 )，上訴於
臺灣高等法院。
                                   書記官   洪明媚
中        華        民        國   八十九   年   十   月    三十一    日
附論罪科刑依據之法條
刑法第三百四十九條
收受贓物者，處三年以下有期徒刑、拘役或五百元以下罰金。
搬運、寄藏、故買贓物或為牙保者，處五年以下有期徒刑、拘役或科或併科一千元以
下罰金。
因贓物變得之財物，以贓物論。


司法院資訊處製作；財團法人民間司法改革基金會備份。
